台灣台中地方法院刑事判決　　　　　　　　　　　九十年度易字第二四七五號
　　公　訴　人　台灣台中地方法院檢察署檢察官
　　被　　　告　丙○○
　　選任辯護人　陳呈雲
右列被告因贓物案件，經檢察官提起公訴 (九十年度偵字第四九九三號) ，本院判決
如左：
    主      文
丙○○收受贓物，處有期徒刑伍月，如易科罰金，以參佰元折算壹日。
    事      實
一、丙○○於民國（下同）八十九年五月中旬某日，在某不詳地點，明知某不詳姓名
    之人所持有無車牌號碼之重型拼裝機車乙輛（黑色、一一００ＣＣ、車台號碼：
    ＪＨ二ＳＣ三五ＡＩＷＭ一０六八三九、引擎號碼：ＳＣ三五Ｅ0000000
    ），係屬來源不明之物（經查該機車係甲○○所有，於八十九年四月三日失竊
    ），竟仍予以收受，嗣於同年七月十一日上午約四時許，將該機車自高雄市以貨
    車載運至台中市○○路一五四巷二十七號乙○○住處，以新台幣（下同）十五萬
    元價格售予不知情之丁○○，丁○○又於同年七月二十六日，在台中市，將該機
    車以十七萬元價格售予不知情之黃清傑。迨於同年十月二十二日下午四時許，黃
    清傑駕騎上開機車途經台北縣萬里鄉溪底村風櫃口時，為原車主甲○○發現報警
    查獲。
二、案經台北縣警察局金山分局報請台灣基隆地方法院檢察署呈請台灣高等法院檢察
    署核轉台灣台中地方法院檢察署檢察官偵查起訴。
    理      由
一、訊之被告丙○○矢口否認有上開犯行，辯稱：伊未出售上開機車予丁○○，但約
    於一年多前，伊曾到台中市找丁○○，當時有在一張紙條上留下家中住址及電話
    號碼，而丁○○所提出之買賣切結書上有關伊之資料，應係將該紙條影印上去的
    云云。惟查上開機車原係陳大文以廢五金名義進口後，再自行組裝而成，並無原
    廠證明文件，嗣經陳大文於八十八年十二月三十一日，以十八萬五千元價格售予
    蔡義雄，再由蔡義雄於同日，以二十萬元價格售予甲○○，復由黃清傑於八十九
    年七月二十六日，以十七萬元價格向丁○○買受，而該機車係甲○○於八十九年
    四月三日失竊等情，此經證人陳大文、蔡義雄、黃清傑及被害人甲○○分別於警
    訊中指證述在卷，並有讓渡證書三紙及機車照片四張附卷可稽。且證人丁○○亦
    不否認於八十九年七月二十六日，將上開機車以十七萬元價格售予不知情之黃清
    傑，而就該機車來源，則於警訊、偵查中及本院審理時均證稱：該機車係被告丙○○於八十九年七月十一日上午約四時許，自高雄市以貨車載運至台中，以十五
    萬元價格出售予伊，因伊住公寓無地方可供擺放該機車，乃請被告將之載往台中
    市○○路一五四巷二十七號友人乙○○住處擺放，再偕同伊太太戊○○、友人乙○○及被告等前往台中市○○路之提款機領錢，將十五萬元交付被告等語，亦經
    證人戊○○、乙○○於偵查中及本院審理時結證屬實，復有證人丁○○提出之買
    賣切結書原本乙紙、被告交付之ＨＯＮＤＡ原廠證明文件影本乙紙及交付該機車
    當日（即八十九年七月十一日）雙方以行動電話聯絡之通話明細單乙份附於偵查
    卷可憑，依證人丁○○提出之該買賣切結書原本下方係記載被告之姓名、住址
    及身分證字號，此經被告供承為其所寫，核與被告辯以影印其在紙條上留下之家
    中住址及電話號碼，尚有未合，顯非影印甚明，參以被告自承其與證人丁○○素
    無嫌隙，苟被告未將該機車出售予證人丁○○，衡情證人丁○○應無設詞攀誣被
    告之必要，足證被告於前開時地，明知某不詳姓名之人所持上開機車係屬來源不
    明之物，仍予以收受後，再於八十九年七月十一日，將該機車以十五萬元價格
    出售予不知情之丁○○無疑。是被告上開所辯，無非事後卸責之詞，不足採信，
    事證明確，其犯行堪以認定。
二、核被告丙○○所為，係犯刑法第三百四十九條第一項之收受贓物罪。爰審酌被告
    犯罪之動機、目的、手段、所生危害及犯罪後態度等一切情狀，量處如主文所示
    之刑，並諭知易科罰金之折算標準，以資懲儆。
三、據上論斷，應依刑事訴訟法第二百九十九條第一項前段、刑法第三百四十九條第
    一項、第四十一條第一項前段，罰金罰鍰提高標準條例第一條前段、第二條，判
    決如主文。
中    華    民    國      九十一    年       四        月     二十六    日
                                   臺灣臺中地方法院刑事第三庭
                                        法  官  朱  光  國
右正本證明與原本無異。
如不服本判決，應於判決送達後十日內向本院提出上訴狀( 應附繕本 )，上訴於臺灣
高等法院臺中分院。
                                        書記官
中    華    民    國      九十一    年       四        月     二十九    日
刑法第三百四十九條第一項：
收受贓物者，處三年以下有期徒刑、拘役或五百元以下罰金。
                                                                        Ａ
